臺灣臺中地方法院刑事判決
110年度訴字第1052號
公  訴  人  臺灣臺中地方檢察署檢察官
被      告  林聖豐


指定辯護人  林香均律師（法扶律師）
上列被告因違反毒品危害防制條例案件，經檢察官提起公訴（10
9年度偵字第34246號、110年度偵字第3883號），本院判決如下
：
    主    文
林聖豐犯如附表一所示之罪，各處如附表一「宣告刑及沒收」欄
所示之刑及沒收。
其餘被訴部分免訴。
    犯罪事實
一、林聖豐明知甲基安非他命係毒品危害防制條例第2條第2項第
    2款所列之第二級毒品，依法不得持有、販賣，竟利用附表
    二編號4至編號6所示物品分裝第二級毒品甲基安非他命以供
    販賣，並以編號7所示手機內安裝之通信軟體LINE及微信作
    為與購毒者聯繫之工具，分別為下列行為：
  ㈠基於意圖營利販賣第二級毒品甲基安非他命之犯意，於民國1
    09年9月13日晚上10時許，以微信與楊駿彬聯繫，談妥第二
    級毒品甲基安非他命販賣交易事宜後，楊駿彬於翌（14）日
    凌晨1時49分至3時2分間某時，騎乘車牌號碼000-000號普通
    重型機車至林聖豐位於臺中市○○區○○街000號住處，林聖豐
    將第二級毒品甲基安非他命1包（重量約0.2公克）交與楊駿
    彬，並收受新臺幣（下同）1000元之價金。
  ㈡基於意圖營利販賣第二級毒品甲基安非他命、掩飾隱匿販賣
    毒品所得去向、所在之一般洗錢之各別犯意，先後為下列行
    為：
　⒈於109年9月11日某時許，以LINE與趙紹翔聯繫，談妥第二級
    毒品甲基安非他命販賣交易事宜後，於同日下午2時至3時間
    某時許，趙紹翔前往林聖豐上開住處，林聖豐將第二級毒品
    甲基安非他命1包（重量約1錢）交與趙紹翔。趙紹翔於交易
    後某日，先後將4000元、2000元，共計6000元之價金匯入林
    聖豐向不知情之黃兆翎借用之中國信託銀行帳號0000000000
    00號帳戶（下稱系爭帳戶），再由林聖豐另行提領或移轉，
    產生掩飾或隱匿販賣毒品犯罪所得去向、所在之效果。
  ⒉於109年9月12日下午5時58分，以LINE與趙紹翔聯繫，談妥由
    趙紹翔以9000元購買1.5錢之甲基安非他命後，於同日晚上8
    時17分許，林聖豐委由不知情之真實姓名及年籍均不詳之成
    年友人，在林聖豐上址住處附近，將第二級毒品甲基安非他
    命3包（重量共1.5錢）交與趙紹翔，趙紹翔則於翌（13）日
    凌晨0時57分，委由不知情友人陳一新之配偶楊惠姬以郵局
    帳號00000000000000號帳戶，匯款6000元至系爭帳戶，再由
    林聖豐另行提領或移轉，產生掩飾或隱匿販賣毒品犯罪所得
    去向、所在之效果；趙紹翔復於同日凌晨4時50分，交付100
    0元之現金與林聖豐，共支付7000元之價金，餘款2000元則
    尚未給付。　
　⒊於109年9月15日下午2時43分前某時，以LINE與趙紹翔聯繫，
    談妥由趙紹翔以8000元購買1錢又1公克之甲基安非他命後，
    於同日下午3時21分至下午5時57分間某時許，趙紹翔前往林
    聖豐上開住處，林聖豐將第二級毒品甲基安非他命3包（重
    量共1錢又1克）交與趙紹翔，趙紹翔則於交易後某日，將40
    00元匯入系爭帳戶，再由林聖豐另行提領或移轉，產生掩飾
    或隱匿販賣毒品犯罪所得去向、所在之效果；趙紹翔復交付
    2000元之現金與林聖豐，共支付6000元之價金，餘款2000元
    尚未給付。
　　嗣經警據報於109年11月10日持本院核發之搜索票至林聖豐
    上開住處執行搜索，並扣得附表二所示之物（與本案有關或
    無關情形，詳如該附表「備註」欄所示），因而查悉上情。
二、案經臺中市政府警察局第一分局報告臺灣臺中地方檢察署檢
    察官偵查起訴。
    理    由
壹、有罪部分
一、本判決下述所引用被告以外之人於審判外之供述證據，均經
    本院於審判時當庭直接提示而為合法調查，檢察官、被告林
    聖豐及辯護人均同意作為證據（見本院訴字卷第269頁），
    而本院審酌上開供述證據資料製作時之情況，並無不當取供
    或證明力明顯過低之瑕疵，認以之作為證據應屬適當，依刑
    事訴訟法第159條之5規定，認均具有證據能力。而本案所引
    用之其餘非供述證據，並無證據證明係實施刑事訴訟程序之
    公務員違背法定程序所取得，依刑事訴訟法第158條之4規定
    之反面解釋，應認均具有證據能力，併此敘明。
二、認定犯罪事實所憑證據及理由
  ㈠上開犯罪事實，業據被告於警詢、偵查及本院審理中均坦承
    不諱〈見109偵34246卷（下稱偵1卷）第31頁至第55頁、第37
    7頁至第382頁、本院訴字卷第59頁至第61頁、第281頁至第2
    85頁〉，核與證人楊駿彬（見偵1卷第121頁至第131頁、第14
    3頁至第147頁、第149頁至第155頁、第165頁至第169頁、他
    卷第121頁至第124頁）、證人趙紹翔（見偵1卷第191頁至第
    207頁、第217頁至第223頁、他卷第137頁至第143頁、第159
    頁至第161頁）於警詢及偵查中之陳述大致相符，且有附表
    二編號4至編號7所示之物扣案可憑，而被告於本院審理中供
    稱：附表二編號4至編號6所示之物都是供我秤量、分裝販賣
    第二級毒品甲基安非他命所用之物；附表二編號7所示手機
    ，則係與本案購毒者聯繫本案販毒事宜所用之物等語（見本
    院訴字卷第279頁），並有員警109年9月15日職務報告(見他
    卷第25頁)、臺中市政府警察局第一分局109年11月10日搜索
    扣押筆錄、扣押物品目錄表、扣押物品收據（見偵1卷第67
    頁至第79頁）、附表二編號7所示手機門號之通聯紀錄表（
    見偵1卷第91頁）、 附表二編號7所示手機資訊、通聯記錄
    、微信及LINE畫面翻拍照片(第99頁至第105頁)、臺中市○○
    區○○街000號電子地圖街景照片（見偵1卷第133頁）、被告
    與證人楊駿彬之微信帳號資料、動態訊息及對話紀錄〈見偵1
    卷第171頁至第173頁、110偵3883卷（下稱偵2卷）第151頁
    至第157頁〉、被告與證人趙紹翔之LINE對話紀錄翻拍照片及
    語音訊息譯文（見偵1卷第225頁至第257頁）、系爭帳戶之
    個人基本資料、存款交易明細(見偵1卷第269頁至第351頁、
    偵2卷第297頁至第340頁)、證人楊駿彬騎乘之車牌號碼000-
    000號普通重型機車車行紀錄暨電子地圖(見偵1卷第407頁至
    第409頁)、109年9月11日ATM監視器錄影畫面翻拍照片(見偵
    1卷第415頁至第417頁)在卷可證，核屬相符，足認被告之自
    白與事實相符，堪以採信。
　㈡被告於本院審理中自承其上揭4次販賣第二級毒品之犯行，各
    可獲得200元至300元之利潤等語（見本院訴字卷第281頁至
    第285頁），是被告係基於營利意思，而先後為犯罪事實欄
    一㈠、㈡所示販賣第二級毒品之犯行，則被告均有從中賺取牟
    利意圖及事實，亦可認定。
  ㈢辯護人雖替被告辯護稱：被告如犯罪事實欄一㈡所示部分，係
    因自身無提款卡，方向黃兆翎借用系爭帳戶，且僅需觀看交
    易明細即可明瞭交易來源之不法性，故與一般洗錢罪之構成
    要件有間云云（見本院訴字卷第287頁）。惟於犯罪所得匯
    入人頭帳戶之際，即因該款項進入形式上與犯罪行為人毫無
    關聯之人頭帳戶，以致於自資金移動軌跡觀之，難以查知係
    該犯罪之不法所得，即已形成金流斷點，發揮去化其與前置
    犯罪間聯結之作用，而此不啻為洗錢防制法，為實現其防阻
    不法利得誘發、滋養犯罪之規範目的，所處罰之洗錢行為。
    被告於警詢中亦供稱：我當初騙我嬸嬸黃兆翎說要用系爭帳
    戶做博奕遊戲，黃兆翎才將系爭帳戶借我使用，故其不知道
    我將系爭帳戶用來收取部分販毒款項等語（見偵1卷第41頁
    ），顯見被告自始即有意隱瞞借用系爭帳戶之目的，而有藉
    此掩飾、隱匿特定犯罪所得之意，並非單純欠缺提款卡方使
    用系爭帳戶；證人趙紹翔復於犯罪事實欄一㈡⒈至⒊所示時、
    地，將前述販毒價金先後匯入系爭帳戶，依上說明，於各款
    項匯入之際即已形成金流斷點，而屬洗錢防制法第2條之洗
    錢行為，是辯護人上開辯詞，並不足採。
　㈣綜上所述，本案事證明確，被告上揭各犯行洵堪認定，均應
    依法論科。
三、論罪科刑　　
  ㈠按甲基安非他命係毒品危害防制條例第2條第2項第2款所定之
    第二級毒品，不得非法持有、販賣。
　㈡次按洗錢防制法第15條之特殊洗錢罪，係在無法證明前置犯
    罪之特定不法所得，而未能依第14條之一般洗錢罪論處時，
    始予適用。倘能證明人頭帳戶內之資金係前置之特定犯罪所
    得，即應逕以一般洗錢罪論處，自無適用特殊洗錢罪之餘地
    。另過去實務認為，行為人對犯特定犯罪所得之財物或利益
    作直接使用或消費之處分行為，或僅將自己犯罪所得財物交
    予其他共同正犯，祇屬犯罪後處分贓物之行為，非本條例所
    規範之洗錢行為，惟依新法規定，倘行為人意圖掩飾或隱匿
    特定犯罪所得來源，而將特定犯罪所得直接消費處分，甚或
    交予其他共同正犯，而由共同正犯以虛假交易外觀掩飾不法
    金流移動，即難認單純犯罪後處分贓物之行為，應仍構成新
    法第2條第1或2款之洗錢行為（最高法院108年度台上字第17
    44號判決要旨參照）。被告上開犯罪事實一㈡所示行為，均
    已該當毒品危害防制條例第4條第2項販賣第二級毒品罪之要
    件甚明，而該條項為法定刑無期徒刑或10年以上有期徒刑之
    罪，屬洗錢防制法第3條第1款所規定之特定犯罪。被告使用
    系爭帳戶供購毒者趙紹翔轉帳，並由被告另行提領或移轉，
    所為顯係掩飾、隱匿販賣第二級毒品所得之去向、所在，且
    有掩飾犯罪所得去向、所在之故意，揆諸前揭說明，被告此
    部分所為與洗錢防制法第14條第1項之要件相合。
　㈢核被告就犯罪事實欄一㈠所為，係犯毒品危害防制條例第4條
    第2項之販賣第二級毒品罪；就犯罪事實欄一㈡所為，均係犯
    同條例第4條第2項之販賣第二級毒品罪、洗錢防制法第14條
    第1項之一般洗錢罪。公訴意旨雖未論及被告就犯罪事實一㈡
    所示一般洗錢犯行部分，惟此部分與被告犯販賣第二級毒品
    罪部分，屬想像競合犯之裁判上一罪關係（詳如後述），為
    起訴效力所及，且本院業已告知被告此部分之罪名（見本院
    訴字卷第286頁），對被告刑事辯護防禦權並不生不利影響
    ，本院自仍應予審理，並予論罪科刑，附此敘明。
　㈣被告各次因販賣而持有第二級毒品之低度行為，應為其販賣
    第二級毒品之高度行為所吸收為，均不另論罪。 
  ㈤被告就犯罪事實一㈡⒉所示販賣第二級毒品之犯行，係利用不
    知情、已成年之友人交付第二級毒品與證人趙紹翔，為間接
    正犯。 
　㈥被告就犯罪事實欄一㈡所示犯行，各係以一行為同時觸犯毒品
    危害防制條例第4條第2項之販賣第二級毒品罪、洗錢防制法
    第14條第1項之一般洗錢罪，為想像競合犯，均應依刑法第5
    5條規定，從一重之販賣第二級毒品罪處斷。　
　㈦被告所犯如犯罪事實欄一㈠、㈡所示4罪，犯意各別，行為互殊
    ，應予分論併罰。
　㈧刑之減輕
　⒈按犯第4條至第8條之罪於偵查及歷次審判中均自白者，減輕
    其刑，毒品危害防制條例第17條第2項定有明文。查被告就
    本案販賣第二級毒品犯行，於警詢、偵查及本院審理中均坦
    承不諱，業如前述，爰均依上開規定減輕其刑。
　⒉再按犯第4條至第8條、第10條或第11條之罪，供出毒品來源
    ，因而查獲其他正犯或共犯者，減輕或免除其刑，毒品危害
    防制條例第17條第1項定有明文。被告雖供稱其本案毒品係
    向案外人陳丁皓購得等語，然檢警機關並未因而查獲其毒品
    來源，有臺中市政府警察局第一分局110年9月16日中市警一
    分偵字第1100038066號函及臺灣臺中地方檢察署110年9月28
    日中檢謀宇109偵34246字第1109093565號函存卷可考(見本
    院訴字卷第41頁至第43頁)，自無從依上開規定減輕其刑。
　⒊辯護人雖替被告辯護稱：請斟酌被告本案販賣毒品之次數及
    金額均不高，並參酌被告之犯罪動機及身體狀況等情，請求
    依刑法第59條之規定酌減其刑等語（見本院訴字卷第287頁
    ），惟按刑法第59條所規定之酌量減輕其刑，係裁判上之減
    輕，必以犯罪之情狀可憫恕，認為宣告法定最低度之刑猶嫌
    過重者，始有其適用；如別有法定減輕之事由，應先依法定
    減輕事由減輕其刑後，猶嫌過重時，始得為之；若有2種以
    上法定減輕事由，仍應先依法定減輕事由遞減其刑後，猶嫌
    過重時，始得再依刑法第59條規定酌減其刑（最高法院102
    年度台上字第3444號判決意旨參照）。經查，被告本案販賣
    第二級毒品犯行，販賣毒品所得固非鉅量，惟販賣第二級毒
    品為重大犯罪，且販賣第二級毒品罪之最輕法定本刑為10年
    以上有期徒刑，經適用毒品危害防制條例第17條第2項減輕
    後，最輕得量處有期徒刑5年。衡酌被告販賣第二級毒品，
    直接戕害購毒者身心健康，助長毒品流通，對社會治安實有
    相當程度危害，惡性匪淺，倘遽予憫恕被告而依刑法第59條
    規定減輕其刑，除對其個人難收改過遷善之效，無法達到刑
    罰特別預防之目的外，亦易使其他販毒者心生投機、甘冒風
    險繼續販毒，無法達到刑罰一般預防之目的，衡諸社會一般
    人客觀標準，尚難謂有量處上開減輕後之刑度仍過重而情堪
    憫恕之情形，自均無適用刑法第59條規定之餘地。
　⒋再按洗錢防制法第16條第2項規定：「犯前2條之罪，在偵查
    或審判中自白者，減輕其刑。」。被告於本院審理中自白一
    般洗錢之犯行，業如前述，依上開規定原應減輕其刑，雖被
    告所犯一般洗錢部分，屬想像競合犯其中之輕罪，惟本院於
    後述量刑時仍當一併衡酌該部分減輕其刑事由，附此說明。
  ㈨爰以行為人之責任為基礎，審酌被告年紀尚輕，卻不思循正
    途賺取金錢，明知甲基安非他命為毒品危害防制條例所列管
    之第二級毒品，不得非法販賣，且第二級毒品對於他人身心
    健康、社會秩序之危害至深且鉅，施用毒品者容易上癮而戒
    除不易，仍無視於國家杜絕毒品之禁令，先後為本案犯行，
    加速毒品擴散，肇生他人施用毒品之來源，戕害國民身心健
    康，且有孳生其他犯罪之可能，復利用系爭帳戶掩飾、隱匿
    部分犯罪所得之來源及去向，犯罪所生危害程度非輕，所為
    實不足取；另考量被告販賣之毒品數量、次數、價格、對象
    ；兼衡被告之前科素行、坦承犯行之犯後態度、犯罪手段、
    自述之智識程度及家庭經濟生活狀況（見本院訴字卷第285
    頁）等一切情狀，分別量處如附表一所示之刑，並就罰金部
    分各諭知易服勞役之折算標準。　
　㈩又數罪併罰之案件，於審判中，現雖有科刑辯論之機制，惟
    尚未判決被告有罪，亦未宣告其刑度前，關於定應執行刑之
    事項，欲要求檢察官、被告或其辯護人為充分辯論，盡攻防
    之能事，事實上有其困難，且經上訴後，其中一部分撤銷改
    判，一部分因上訴不合法律上之程式而駁回者，向來不合併
    定其應執行之刑，而應由該案犯罪事實最後判決之法院所對
    應之檢察署檢察官聲請法院裁定定其應執行之刑，是關於數
    罪併罰之案件，如能俟被告所犯數罪全部確定後，於執行時
    ，始由該案犯罪事實最後判決之法院所對應之檢察署檢察官
    ，聲請該法院裁定之，無庸於每一個案判決時定其應執行刑
    ，依此所為之定刑，不但能保障被告（受刑人）之聽審權，
    符合正當法律程序，更可提升刑罰之可預測性，減少不必要
    之重複裁判，避免違反一事不再理原則情事之發生（最高法
    院110年度台抗大字第489號裁定要旨可參），是本院認基於
    保障被告聽審權，以符合正當法律程序，就本案被告所犯各
    罪，本院爰僅為各罪宣告刑之諭知，而暫不定其應執行之刑
    ，應予說明。
四、沒收　
　㈠按犯毒品危害防制條例第4條至第9條、第12條、第13條或第1
    4條第1項、第2項之罪者，其供犯罪所用之物，不問屬於犯
    罪行為人與否，均沒收之，毒品危害防制條例第19條第1項
    定有明文。查扣案如附表二編號4至編號6所示之物，均為被
    告所有，並供其分裝本案販賣之毒品所用；附表二編號7所
    示手機，亦為被告所有，並供被告與本案購毒者聯繫使用，
    此經被告於本院審理中供述甚詳（見本院訴字卷第279頁）
    ，並有被告與證人楊駿彬之微信帳號資料、動態訊息及對話
    紀錄（見偵1卷第171頁至第173頁、偵2卷第151頁至第157頁
    ）、被告與證人趙紹翔之LINE對話紀錄翻拍照片及語音訊息
    譯文（見偵1卷第225頁至第257頁）在卷可證，爰均依上開
    規定，不問屬於犯罪行為人與否，於被告各該罪刑項下宣告
    沒收。至扣案如附表二編號1至編號3、編號10至編號12所示
    之物，均無證據證明與被告本案犯行有關，故毋庸宣告沒收
    ，附此敘明。
　㈡次按犯洗錢防制法第14條之罪，其所移轉、變更、掩飾、隱
    匿、收受、取得、持有、使用之財物或財產上利益，沒收之
    ；犯第15條之罪，其所收受、持有、使用之財物或財產上利
    益，亦同，洗錢防制法第18條第1項定有明文。又按犯罪所
    得，屬於犯罪行為人者，沒收之。但有特別規定者，依其規
    定。前二項之沒收，於全部或一部不能沒收或不宜執行沒收
    時，追徵其價額，刑法第38條之1第1項、第3項亦定有明文
    。是洗錢防制法關於沒收規定應優先於刑法相關規定；至於
    不能或不宜執行沒收時之追徵部分，則仍回歸刑法沒收章規
    定。經查：
　⒈被告於犯罪事實欄一㈠所示時、地，向證人楊駿彬收取之1000
    元價金，為被告該次犯行之所得，且未扣案，應依刑法第38
    條之1第1項前段、第3項之規定，宣告沒收，並於全部或一
    部不能沒收或不宜執行沒收時，追徵其價額。
　⒉被告於犯罪事實欄一㈡⒈至⒊所示時、地，向證人趙紹翔實際收
    取之價金6000元、7000元、6000元，為被告各次犯行之所得
    ，且均未扣案，而其中證人趙紹翔於犯罪事實欄一㈡⒈、⒉、⒊
    所示時間，分別匯入系爭帳戶之6000元、6000元、4000元價
    金，亦為被告犯一般洗錢罪所取得之財物，此部分應依洗錢
    防制法第18條第1項前段、刑法第38條之1第3項規定，於被
    告各該罪刑項下宣告沒收，並於全部或一部不能沒收或不宜
    執行沒收時，追徵其價額；至證人趙紹翔於犯罪事實欄一㈡⒉
    、⒊所示時間，分別交付之現金1000元、2000元部分，則應
    依刑法第38條之1第1項前段、第3項之規定，於被告各該罪
    刑項下宣告沒收，並於全部或一部不能沒收或不宜執行沒收
    時，追徵其價額。另被告就犯罪事實欄一㈡⒉、⒊所示犯行尚
    未收取之價金部分，被告既未實際取得犯罪所得，自毋庸宣
    告沒收及追徵。
  ㈢末按供犯罪所用、犯罪預備之物或犯罪所生之物，屬於犯罪
    行為人者，得沒收之；宣告前二條之沒收或追徵，有過苛之
    虞、欠缺刑法上之重要性、犯罪所得價值低微，或為維持受
    宣告人生活條件之必要者，得不宣告或酌減之，刑法第38條
    第2項前段、第38條之2第2項定有明文。查扣案如附表二編
    號8、編號9所示系爭帳戶之存摺及金融卡，固為被告持以犯
    如犯罪事實欄一㈡⒈至⒊所示一般洗錢犯行所用之物，然被告
    於本院審理中供稱：系爭帳戶之存摺及金融卡都是黃兆翎所
    有等語（見本院訴字卷第61頁），且系爭帳戶之申設人確係
    黃兆翎，而非被告，有系爭帳戶之基本資料在卷可證（見偵
    2卷第297頁），堪信被告上開所述屬實，系爭帳戶之存摺及
    金融卡均非被告所有；且上開物品本身均不具財產之交易價
    值，單獨存在亦不具刑法上之非難性，沒收欠缺刑法上重要
    性，僅徒增開啟沒收程序之時間費用，爰均不予宣告沒收。
貳、免訴部分　　
一、公訴意旨略以：被告於109年11月6日下午5時5分許，以LINE
    與證人陳奕任聯繫，雙方談妥由被告以4000元之價格，販賣
    重半錢之第二級毒品甲基安非他命與證人陳奕任。嗣於同日
    晚上6時18分至7時17分間某時許，證人陳奕任騎乘機車至被
    告上開住處，惟被告以其持有之甲基安非他命數量不足，僅
    交付少量第二級毒品甲基安非他命與證人陳奕任，並收取10
    00元之價金。復於同日晚上9時41分許，被告告知證人陳奕
    任已取得足夠數量之甲基安非他命，證人陳奕任即將1000元
    匯入系爭帳戶，並於同日晚上某時，在被告上開住處，由被
    告將重約半錢之甲基安非他命1包交與證人陳奕任，陳奕任
    則於翌（7）日支付餘款2000元之價金予被告（即起訴書犯
    罪事實欄一㈢），因認被告此部分涉犯毒品危害防制條例第4
    條第2項之販賣第二級毒品罪嫌等語。
二、按案件曾經判決確定者，應諭知免訴之判決，刑事訴訟法第
    302條第1款定有明文。又刑事訴訟法第303條第2款規定已經
    提起公訴或自訴之案件，在同一法院重行起訴者，應諭知不
    受理之判決，係以已經提起公訴或自訴之同一案件尚未經實
    體上判決確定者為限。如果已經實體上判決確定，即應依同
    法第302條第1款諭知免訴之判決，而無諭知不受理之可言（
    最高法院60年度台非字第173 號判決意旨參照）。
三、經查：
　㈠被告於109年11月6日晚上9時許，以LINE與證人陳奕任聯繫後
    ，即於同日晚上10時許，在臺中市北屯區軍福十九路與和祥
    街口之福順宮前，將第二級毒品甲基安非他命交與證人陳奕
    任，並收取2000元價金，而完成交易乙節，業經臺灣臺中地
    方檢察署檢察官以110年度偵字第8380號、第9662號提起公
    訴，於110年5月19日繫屬本院，由本院以110年度訴字第100
    1號判決判處有期徒刑5年1月，並於110年11月23日判決確定
    等情（下稱前案），有該案判決書、臺灣臺中地方檢察署11
    0年5月19日中檢謀道110偵字第8380字第1109052397號函、
    臺灣高等法院被告前案紀錄表在卷可憑（見本院訴字卷第10
    1頁、第125頁至第128頁）。
　㈡被告前案販賣第二級毒品之時間及金額雖與被告本案被訴犯
    行略有差異，且前案之交易地點為「臺中市北屯區軍福十九
    路與和祥街口之福順宮」，本案交易地點則為「被告位於臺
    中市○○區○○街000號之住處」，然證人陳奕任於前案警詢及
    偵查中陳稱：我於109年11月6日晚上10時許，以LINE與被告
    聯繫，約定在臺中市北屯區軍福十九路與和祥街口之福順宮
    之客廳交易毒品，福順宮就是被告的住處等語（見本院訴字
    卷第171頁、第178頁），堪認前案及本案之交易地點相同，
    均係在被告位於臺中市○○區○○街000號之住處交易。又前案
    及本案據以認定被告此次販賣第二級毒品犯行之LINE對話紀
    錄亦完全相同，有前案及本案卷附之被告與陳奕任之LINE對
    話紀錄翻拍照片在卷可稽（見偵2卷第281頁、本院訴字卷第
    159頁至第160頁），堪信前案與本案為犯罪事實同一之案件
    。至證人陳奕任對於交易價金之陳述，於前案及本案雖略有
    差異，然證人陳奕任於前案警詢及偵查中陳稱：我是將價金
    2000元用ATM轉入系爭帳戶等語（見本院訴字卷第172頁、第
    178頁、第184頁）；於前案偵查中復改稱：通常我向被告購
    買毒品之價金都是先用轉帳之方式支付，但此次交易應係用
    現金支付價金等語（見本院訴字卷第201頁），證人陳奕任
    於前案對於價金支付之方式陳述前後不符，審酌證人陳奕任
    於前案警詢中自承其與被告另有數筆金錢往來等語（見本院
    訴字卷第182頁至第183頁），於本案警詢及偵查中則陳稱其
    此次交易之價金係分批以轉帳及交付現金之方式給付等語（
    見偵1卷第425頁、第437頁），是證人陳奕任對於價金之數
    額及支付方式，非無因時間經過致記憶不清或與其他金錢往
    來混淆，而為前後不一陳述之可能，是其於前案及本案對於
    交易價金不一之陳述，無礙於兩案為同一犯罪事實之認定，
    附此敘明。
　㈢綜上所述，被告上開被訴犯行，應為前案確定判決效力所及
    ，本案檢察官就被告業經判決確定之同一案件再行起訴，係
    屬重複起訴，依前開說明，自應諭知免訴之判決。
據上論斷，應依刑事訴訟法第299條第1項前段、第302條第1款，
毒品危害防制條例第4條第2項、第17條第2項、第19條第1項，洗
錢防制法第14條第1項、第16條第2項、第18條第1項前段，刑法
第11條、第55條、第42條第3項、第38條之1第1項前段、第3項，
判決如主文。
本案經檢察官楊植鈞提起公訴，檢察官陳君瑜到庭執行職務。
中　　華　　民　　國　　111 　年　　1 　　月　　20　　日
                  刑事第五庭  審判長法  官  唐中興 
　　　　　　　　　                  法  官  李怡真
　　　　　　　　　                  法  官  黃世誠
以上正本證明與原本無異。
如不服本判決應於收受送達後20日內向本院提出上訴書狀，並應
敘述具體理由；其未敘述上訴理由者，應於上訴期間屆滿後20日
內向本院補提理由書（均須按他造當事人之人數附繕本）「切勿
逕送上級法院」。
　　　　                            書記官  楊均謙
中　　華　　民　　國　　111 　年　　1 　　月　　20　　日
附錄論罪科刑法條
毒品危害防制條例第4條
製造、運輸、販賣第一級毒品者，處死刑或無期徒刑；處無期徒
刑者，得併科新臺幣3千萬元以下罰金。
製造、運輸、販賣第二級毒品者，處無期徒刑或10年以上有期徒
刑，得併科新臺幣1千5百萬元以下罰金。
製造、運輸、販賣第三級毒品者，處7年以上有期徒刑，得併科
新臺幣1千萬元以下罰金。
製造、運輸、販賣第四級毒品者，處5年以上12年以下有期徒刑
，得併科新臺幣5百萬元以下罰金。
製造、運輸、販賣專供製造或施用毒品之器具者，處1年以上7年
以下有期徒刑，得併科新臺幣1百50萬元以下罰金。
前五項之未遂犯罰之。
洗錢防制法第14條
有第二條各款所列洗錢行為者，處7年以下有期徒刑，併科新臺
幣5百萬元以下罰金。
前項之未遂犯罰之。
前二項情形，不得科以超過其特定犯罪所定最重本刑之刑。
附表一
編號 犯罪事實 宣告刑及沒收 1 如犯罪事實欄一㈠所示 林聖豐犯販賣第二級毒品罪，處有期徒刑伍年貳月。扣案如附表二編號4至編號7所示之物均沒收；未扣案之犯罪所得新臺幣壹仟元沒收，於全部或一部不能沒收或不宜執行沒收時，追徵其價額。 2 如犯罪事實欄一㈡⒈所示 林聖豐犯販賣第二級毒品罪，處有期徒刑伍年陸月，併科罰金新臺幣壹萬元，罰金如易服勞役，以新臺幣壹仟元折算壹日。扣案如附表二編號4至編號7所示之物均沒收；未扣案之犯罪所得新臺幣陸仟元沒收，於全部或一部不能沒收或不宜執行沒收時，追徵其價額。 3 如犯罪事實欄一㈡⒉所示 林聖豐犯販賣第二級毒品罪，處有期徒刑伍年拾月，併科罰金新臺幣壹萬元，罰金如易服勞役，以新臺幣壹仟元折算壹日。扣案如附表二編號4至編號7所示之物均沒收；未扣案之犯罪所得新臺幣柒仟元沒收，於全部或一部不能沒收或不宜執行沒收時，追徵其價額。 4 如犯罪事實欄一㈡⒊所示 林聖豐犯販賣第二級毒品罪，處有期徒刑伍年拾月，併科罰金新臺幣壹萬元，罰金如易服勞役，以新臺幣壹仟元折算壹日。扣案如附表二編號4至編號7所示之物均沒收；未扣案之犯罪所得新臺幣陸仟元沒收，於全部或一部不能沒收或不宜執行沒收時，追徵其價額。 
附表二
編號         扣案物品               備註  1 晶體1包（送驗數量：0.0120公克，驗餘數量：0.0080公克） ⒈經送衛生福利部草屯療養院鑑驗，認含第二級毒品甲基安非他命成分 ⒉無證據證明與本案犯行有關  2 綠色粉末及塊狀物1包（驗前淨重236.48公克，取1.48公克鑑定用罄） ⒈經送內政部警政署刑事警察局鑑定，未檢出第二級毒品甲基安非他命、3,4-亞甲基雙氧甲基安非他命、第三級毒品硝甲西泮( 硝甲氮平) 及愷他命等常見毒品成分。 ⒉無證據證明與本案犯行有關  3 黃白色果汁粉4包 ⒈原1大包分裝4小包，經警方毒品初步檢驗結果，無毒品反應。 ⒉無證據證明與本案犯行有關  4 分裝夾鏈袋1批 ⒈被告所有，供被告為本案販賣第二級毒品犯行所用 ⒉宣告沒收  5 電子磅秤1個 ⒈被告所有，供被告為本案販賣第二級毒品犯行所用 ⒉宣告沒收  6 甲基安非他命藥鏟2支 ⒈被告所有，供被告為本案販賣第二級毒品犯行所用 ⒉宣告沒收  7 iphone手機1支(含門號0000000000號SIM卡1張) ⒈被告所有，供被告為本案販賣第二級毒品犯行所用 ⒉宣告沒收  8 中國信託商業銀行帳號000000000000號存摺1本 ⒈被告持有，供被告為本案一般洗錢犯行所用 ⒉不予宣告沒收  9 中國信託商業銀行帳號000000000000號金融卡1張 ⒈被告持有，供被告為本案一般洗錢犯行所用 ⒉不予宣告沒收  10 殘渣袋1批 無證據證明與本案犯行有關  11 吸食器3組 無證據證明與本案犯行有關  12 玻璃球2個 無證據證明與本案犯行有關